# 子公司注销手续尚未完成，资产负债表日前已发注销公告，该子公司可以列报为可持有..

提问人：mxxi 时间：2017-09-15 15:16:27
该子公司为电商公司，基本没有资产和人员，现要注销掉，就是在资产负债表日尚未完成注销手续，母公司对其的长期股权投资在资产负债表日还应存在吗？该子公司的资产及负债在合并报表中应列报为持有待售的非流动资产或处置组？

回答人：chenyiwei
1 、母公司对该子公司的长期投资要到清算结束，该子公司的所有资产、负债项目全部清零后才能核销。 2 、不属于持有待售。